# 周连涛(周木)个人简历



我是周连涛, 笔名周木, 我更喜欢大家叫我木木或者 Moo。

我是一个内向性格的外向人,感性思考的理性人。会画点画做点设计,也会写点代码。偶尔有点与 众不同,喜欢喝咖啡啤酒、听音乐、骑自行车,最最喜欢和孩子们在一起。

我目前在新华社新华网股份有限公司任前端组长、高级前端工程师和设计师职务。

# ## 个人特点

- 不安于现状, 喜欢打破僵局, 积极向上, 默认正能量光环。
- 8年前端开发经验, 4年前端团队管理经验。
- 5年平面设计, UI设计和交互设计经验, 擅长漫画肖像手绘, 熟悉视频剪辑摄影摄像。
- 熟练使用 GitHub 协同开发。
- 擅长前端动效现实、组件开发、代码调优、熟悉模块开发、前端工程化、ES6。
- 技术视野广阔、热爱技术分享,参与过nodeis开源贡献。
- 自学能力强、沟通能力出色、处事果断、雷厉风行。

## ## 作品展示

# ### 一些近期前端项目(2017-06-24 Update)

- 新华访谈人物访谈

[页面预览](http://news.xinhuanet.com/talking/character/2017040601.htm) \| [新华访谈-人物访谈项目前端开发介绍](https://xinhuaradiolab.github.io/xinhuaTalking-interview/)

- 新华访谈

[页面预览](http://www.xinhuanet.com/talking/)

页码: 1/6

#### [Github 仓库地址](https://github.com/xinhuaRadioLAB/xinhuaTalking)

#### [绘画作品](https://cjmm.github.io/project-gallery/index.html#1) \

#### [开发项目](https://cjmm.github.io/project-gallery/index.html#2)

#### ### 2016里约奥运会专题 中国强

- 页面地址: <http://www.xinhuanet.com/sports/rio2016/zgq.htm>
- 预览图: [1](case/rio2016\_cf1.png) [2](case/rio2016\_cf2.png)
- 项目描述:新华网2016里约奥运会专题报道之一中国强专题,主要报道奥运期间奖牌活动情况。

#### ### 新华网2016全国两会

- 页面地址: <http://www.news.cn/politics/2016lh/>
- 预览图: [1](case/npc2016\_1.png) [2](case/npc2016\_2.png)
- 项目描述:新华网2016全国两会专题,全面报道2016年全国两会实况。

#### ### 建党95周年专题

- 页面地址: <http://www.news.cn/politics/jd95/index.htm>
- 预览图: [1](case/jd95.png)
- 项目描述:新华网纪念中国共产党建立95周年专题报道。

#### ### 2015巴黎气候变化大会 新华网

- 页面地址: <http://www.xinhuanet.com/world/bldh/>
- 预览图: [1](case/cop2015.png)

#### ###\_2015习近平主席和你一起许下新年愿望 新华网\_

- 页面地址: <http://fms.news.cn/swf/xnyj/>
- 预览图: [1](case/xnyj0.png) [2](case/xnyj1.png) [3](case/xnyj2.png) [4] ](case/xnyj3.png) [5] (case/xnyj4.png) [6](case/xnyj5.png)

#### ###\_新华广播电台\_

- 网站地址: <http://www.xinhuanet.com/video/xinhuaradio/>
- 预览图: [1](case/xhr.png)
- 项目时间: 2015.05 2015.06
- 项目简介: "也许有人要说, 生活忙碌, 来去匆匆, 挤不出去时间看图、读文字、浏览视频怎么 办?那么用耳朵听听"新华广播"是个不错的选择。无论是在购物网站逛街、还是在做饭、运动、挤 地铁、甚至是在放松泡澡时,都可以使用"新华广播",收听极速更新、无广告版的"绿色"新闻。" (摘自新华社"新华网2015全新改版专题"介绍相关文章)

#### ### \_情人节电子贺卡 for My Wife 💚 \_



- 页面地址: <http://cjmm.github.io/love/>

页码: 2/6

- 项目描述:情人节电子贺卡

\* \* \*

# ## 工作经历

### \_2014.10 - 至今\_ 新华网股份有限公司 \*\*(国内上市公司) \*\*

公司描述: \_新华网于1997年11月7日创办,依托新华社30多个国内分社和170个境外分支机构,组成了覆盖全球的新闻信息采集网络,中(简、繁)、英、法、俄、日、西、阿等7个语种和藏、维两个少数民族语言, 24小时不间断地全球发布新闻信息。经过十余年的创新发展,新华网实现了从单媒体到多媒体、从单语种到多语种、从有线到无线、单一新闻发布平台到多功能发布平台的跨越式发展。新华网2010年转企改制,实行公司化运作体制机制。目前新华网在努力奋进,向着建设符合现代全媒体业态要求的国际一流网络媒体、具有强大创新能力的新型互联网文化企业迈进。\_

公司规模: \_2000-3000\_人

#### #### 主要职务: 前端组长

- 所属下属: \_17\_人

- 工作地点: 北京

- 所在部门: 技术部 新华网网页创意设计室

- 汇报对象: COO / 主任

- 工作职责:
  - 前端架构设计;
  - 前端工程师工作协同的分配和调度;
  - 评估前端工程师提交的代码质量及可用性、稳定性,并提出相应优化建议;
  - web制作;
  - web交互实现;
  - is动效实现;
  - 基于html5、CSS3的交互动画;
  - canvas动画和svg绘制;
  - 手机移动端 html5的web app开发;
  - javascript编写及优化;
  - SSI技术支持;

#### #### 其他职务:设计师

- 工作职责:
  - web视觉设计;
  - 交互设计;
  - 手机app设计;
  - 动画动效设计;
  - logo设计;

页码: 3/6

#### ### \_2004.11 - 2014.10\_ 河北日报 燕赵都市报社 \*\*(10年)\*\*

公司描述:\_燕赵都市报是蜚声业内的社会生活类报纸,自1996年创刊以来,始终实行"办报、广告、发行三位一体"运作的理念,坚持新闻立报、内容为王的宗旨,凭借"为市井人家办报,让平民百姓爱读"的"草根情结",在燕赵大地树立了良好的美誉度和强大的影响力。发行量全国第级9位,世界第17位。\_

公司规模: 1000 人

#### 主要职务: 首席前端开发工程师 \_(2008.11 - 2014.10) (6年)\_

工作地点: 石家庄所在部门: 技术中心汇报对象: COO下属人数: \_4\_

- 工作职责:

- 网站及相关产品GUI设计工作;
- 移动终端 GUI设计;
- web设计与网站架构设计;
- SEO搜索引擎优化;
- Javascript优化;
- 整站html编写;
- 样式表编写优化;
- 对接后台发布系统;
- 后台办公系统oa整体GUI设计;
- 网站flash广告设计和动画制作;
- 负责培训网络编辑;
- 负责考核和招聘美工;
- 统筹网站大规模改版升级;
- 整体GUI风格的调整规划;
- 工作业绩:
  - 燕赵都市报和燕赵都市网荣获世界报业排行第17名、全国报业发行量排行第九名;
  - 燕赵都市网2008年首批建站技术人员;

#### #### 其他职务: 美术编辑 \_(2004.11 - 2008.12)\_

- 工作地点:石家庄

- 所在部门:版式设计中心 - 汇报对象:设计总监

- 工作职责:

- 出版物版式设计;
- 出版物排版;
- 插图绘制和设计;

页码: 4/6

- 出版物模版设计;
- 报纸、周刊及相关封面设计、策划、执行;

\* \* \*

# ## 个人简介

#### ### 首先从本职工作开始。

我有超过十年的工作经验。前端开发和设计占的时间基本平分,因为我的日常工作如此。2004 年在河北参加工作,做美术编辑和插画师 4 年,2008 年创建河北日报门户网站,开始前端开发和 web、UI 设计方面的工作,2014 年入职新华社新华网

,开始专注于前端开发和 JS 编码方向,所以介绍自己的时候,我经常要和别人解释我到底是设计师,还是程序员。

我擅长前端表现层和前端动画方面的开发,精通 Hype3 动画制作。尝试过一些前端架构方面工作,擅长 jQuery 使用及 jQuery 插件的开发。热爱 Github 开源项目。

我非常喜欢交互设计,平时的编码如果时间允许,我往往会在交互方面多一些关注,我会为了改善用户体验重构代码,因为我觉得这是值得的。我会平面设计,有自由设计者实战经验,因为有几年时间一直做自由设计者的工作糊口。

我热爱互联网分享精神,非常喜欢参加 hackathon 黑客马拉松活动。也经常参加线上、线下的技术 开发者大会,比如这两年的 JavaScript 中国开发者大会,我都有参加。

对于编程技能,我一只认为他们都是很酷很好玩的东东。小的时候我们会因为专注一件事忘记吃饭 ,虽然我早已不再是"小的时候"了,但我自认为还有着孩子那样真挚的专注力,所以对于新技术, 这就是我的态度。

#### ### 然后和生活、兴趣有关。

我喜欢画画,很幸运没有把她变成我的职业,所以我得到更多的创意上的自由空间。我会画点油画、 CG数字绘画,我会画一些漫画人物肖像。

我爱所有的孩子,我有一个女儿,今年9岁,我爱她,她是我的骄傲。所以我对照顾小孩和读故事绘本很在行!我喜欢 Apple 产品、是漫画插画爱好者、是重度 Blizzard 粉丝、是不折不扣的 Bon Jovi 硬派摇滚爱好者,我还喜欢后摇和 Live house、喜欢喝咖啡和啤酒,偶尔会做点手冲咖啡。

\* \* \*

我最喜欢 Bon Jovi "Save The World" 的一句歌词

```txt

"Save The World"
I never went to college
I don't have a degree
Let's say I went to night school
I learned all I know on the streets
I wasn't born a rich man
I ain't got no pedigree

页码: 5/6

The sweat on this old collar That's my Ph.D.

翻译过来大概是这个意思:

我没有什么学位,我旧衣领上的汗水,就是我人生哲学的博士学位。

幸运的是我还是上过大学的。

# ## 教育经历

河北科技师范学院 - 美术教育专业 2002-2004 大专

# ## 最后总结自己:

我非常喜欢《礼记·大学》的一段话:"物格而后知至,知至而后意诚,意诚而后心正,心正而后身修,身修而后家齐,家齐而后国治,国治而后天下平。"

我愿意把自己作为我编写的一个程序,"审视"每一行代码,我正使用"正心、修身、齐家、治国而平天下"的底层实现,我执行阳明心学为我的编程规范,这个代码运行了30几年,有时他显然不够完美,有时有点"中西合璧",相比大家有时有点"格格不入"。

更多的时候, 他愿意想他所想, 爱他所爱, 发挥他全部的光和热, 虽微微, 但我仍然希望他能够照 亮这个世界。

\* \* \*

# ## 附录和链接

一些我的文章和博客:

< https://github.com/xinhuaRadioLAB/blog/issues>

我的 Github:

<https://github.com/superwoods>

个人网站:

<http://cjmm.github.io>

\* \* \*

这篇文章使用 Markdown 书写

页码: 6/6